【裁判字號】    92,交抗,498
【裁判日期】    920624
【裁判案由】    聲明異議
【裁判全文】
臺灣高等法院臺中分院刑事裁定                  九十二年度交抗字第四九八號
    抗  告  人
    即受處分人  甲○○
右列抗告人因違反交通管理處罰條例案件，不服臺灣彰化地方法院中華民國九十二
年五月十三日裁定（九十二年度交聲字第一五五號）提起抗告，本院裁定如左：
    主      文
抗告駁回。
    理      由
一、抗告意旨略以：檢測之儀器並無國家度量標準實驗室認證，使用人亦未領用使用
    該等儀器之證照，況儀器上顯示之數字亦可由操作者自調，認原審裁定駁回其異
    議之聲請不當，提起抗告聲請撤銷原裁定。
二、本件係彰化縣警察局鹿港分局於民國（下同）九十二年一月二十三日以彰警交字
    第Ｉ00000000號違規通知單，舉發抗告人甲○○駕駛ＰＭ─八八一六號
    自用小客車於九十二年一月二十三日十五時四十八分許，行經彰化縣秀水鄉○○
    路七公里處時，經雷達測得其車速為七十九公里，超過該路段限速（每小時六十
公里）達十九公里，彰化監理站爰依道路交通管理處罰條例第四十條第一項及第
    六十三條第一項規定處汽車駕駛人新臺幣（下同）一千九百元，並記違規點數一
    點。
三、按「汽車駕駛人，行車速度，超過規定之最高時速，或低於規定之最低時速，或
    裝用測速雷達感應器者，處新臺幣一千二百元以上二千四百元以下罰鍰；其感應
    器沒入之」，道路交通管理處罰條例第四十條第一項定有明文。又汽車駕駛人違
    反上開規定，除應依法處罰外，並應記違規點數一點，同法第六十三條第一項第
    一款亦定有明文。
四、原審以抗告人甲○○於上開時、地行車時速高達七十九公里，超過當地所定每小
    時六十公里之行車限速等情，有舉發違反道路交通管理事件通知單一紙附卷足憑
    ，並經取締警員許志昇到庭證述屬實，證人許志昇警員提出舉發時所使用之測速
    照相機器一台，經原審法院當庭勘驗，該儀器上貼有檢驗證明一紙，記載有效期
    限至九十二年十一月，證人許志昇警員並證稱略以：「該處限速為六十公里，但
    為避免誤差，我們將儀器設定在七十一公里，也就是車速超過七十一公里才會自
    動顯示．．．我們測得異議人行車速度為七十九公里．．．該儀器一年送檢一次
    ，去年十一月送檢後，至九十二年十一月才需再送檢．．．機器發下來之後，分
    局裡的人會教我們如何操作，這台機器通常是我保養的」等語，而抗告人亦陳稱
    確實有看到儀器上顯示七十九公里，足見警員許志昇在接受警局有關儀器操作之
    指導後，於有效期間內加以使用，並無機器故障、失準之虞，堪認本件雷達測速
    器結果之正確性應無疑義，抗告人空言質疑測速儀器有瑕疪，並無所據，自難憑
    採，另原審法院調取抗告人歷次以來聲明交通異議事件之前案紀錄，發現抗告人
    遭舉發之違規事由均為駕車超速，違規地點遍及彰化、雲林、台南、國道一號公
    路、省道台一線等地，且其皆一再以測速儀器誤差之理由提出異議，均經法院裁
    定駁回，有原審法院九十年度交聲字第一六三、二一八號、九十一年度交聲字第
    九九、一四二、一七二、四○三、四三一、四三二號、本院九十一年度交抗字第
    四四、一四九、八三九號、九十二年度交抗字第二七三號、第二七四號交通事件
    裁定在卷可按，足見抗告人長期以來有超速駕車之習慣，原處分機關依道路交通
    交管理處罰條例第四十條第一項及第六十三條第一項規定，裁處異議人即汽車駕
    駛人罰鍰一千九百元，並記違規點數一點，並無不當，認抗告人異議無理由，裁
    定駁回，核無不當，又測速器之使用，並不須具備證照，證人許志昇依法執行交
    通職務，與抗告人且無仇恨，豈會無故擅自調撥儀器，取締抗告人，抗告人右開
    抗告顯無理由，應予駁回。
五、據上論斷，應依道路交通案件處理辦理辦法第二十六條、刑事訴訟法第四百十二
    條，裁定如主文。
中      華      民      國      九十二     年     六      月   二十四   日
                                臺灣高等法院臺中分院刑事第九庭
                                      審判長法  官  陳  筱  珮
                                            法  官  吳  重  政
                                            法  官  康  應  龍
右正本證明與原本無異。
不得再抗告。
                                            書記官  黃  薰  慧
中      華      民      國      九十二     年     六      月   二十五   日
                                                                        Ｒ


司法院資訊處製作；財團法人民間司法改革基金會備份。
